【裁判字號】    92,上易,268
【裁判日期】    920326
【裁判案由】    贓物
【裁判全文】
臺灣高等法院臺中分院刑事判決                    九十二年度上易字第二六八號
    上  訴  人
    即  被  告  乙○○
右上訴人因贓物案件，不服臺灣南投地方法院九十一年度易字第六八三號中華民國九
十二年一月一日第一審判決（起訴案號：臺灣南投地方法院檢察署九十一年度偵字第
二一二七號），提起上訴，本院判決如左：
    主      文
上訴駁回。
    事實及理由
一、本案經本院審理結果，認第一審判決認事用法及量刑均無不當，應予維持，並引
    用第一審判決書記載之事實、證據及理由（如附件）。
二、上訴人即被告乙○○（以下簡稱被告）上訴意旨略謂：其並未騎用本案贓車至南
    投縣竹山鎮慈山醫院停放，否則為何未查扣機車鑰匙云云。
三、經查證人即當日到現場處理之丁○○○○除於偵查與原審審理時到庭證稱：被告
    當時有表明本案機車是他騎去等語，嗣於本院審理時亦到庭證稱：伊有看到被告
    當時正要發動機車（指本案贓車），因機車未懸掛車牌，伊告訴被告要先查證一
    下，當時機車鑰匙係在機車上查扣，後通知被害人連同機車、鑰匙一起領回等語
    無誤（見本院九十二年三月十二日調查訊問筆錄），堪認該機車確係由被告所騎
    用而停放於南投縣竹山鎮慈山醫院甚明，而未查扣該機車鑰匙，係因已發還被害
    人。則被告上開上訴意旨應不足採，亦不得以該機車鑰匙未扣案，而遽為有利於
    被告之認定。是本件被告上訴為無理由，應予駁回。
四、據上論斷，應依刑事訴訟法第三百七十三條、第三百六十八條判決如主文。
本案經檢察官丙○○到庭執行職務。
中      華      民      國      九十二     年     三      月   二十五   日
                                臺灣高等法院臺中分院刑事第八庭
                                      審判長法  官  羅  得  村
                                            法  官  劉  榮  服
                                            法  官  黃  文  進
右正本證明與原本無異。
本件不得上訴。
                                            書記官  許  麗  花
中      華      民      國      九十二     年     三      月   二十六   日
附錄本案論罪科刑法條全文：
中華民國刑法第三百四十九條第一項：
收受贓物者，處三年以下有期徒刑、拘役或五百元以下罰金。
                                                                        Ｒ
附件：
臺灣南投地方法院刑事判決                          九十一年度易字第六八三號
    公  訴  人  臺灣南投地方法院檢察署檢察官
    被      告  乙○○  男  四十七歲（民國○○○年○月○日生）
                        住南投縣竹山鎮○○路三之一二號
                        身分證統一編號：Ｍ一0000000號
右列被告因贓物案件，經檢察官提起公訴（九十一年度偵字第二一二七號），本院判
決如左：
    主  文
乙○○收受贓物，處拘役伍拾日，如易科罰金，以參佰元折算壹日。
    事  實
一、乙○○明知某姓名年籍不詳之人所持有，車牌號碼ＬＩＵ─八九八號重型機車係
    來路不明之贓車（該機車係甲○○所有，於民國《下同》九十年十一月三十日凌
    晨四時許，在南投縣竹山鎮○○里○○路與頂橫街口，不知被何人所竊），仍於
    九十年十一月三十日至同年十二月八日間之不詳時日及不詳地點加以收受，並供
    己使用。嗣乙○○於同年十二月八日下午七時許，於施用強力膠後，因先前之醫
    療糾紛而騎乘前開機車至南投縣竹山鎮慈山醫院理論時，為醫院報警處理後，發
    現乙○○所騎乘之前開機車為贓物，因而查獲上情。
二、案經南投縣警察局竹山分局報告臺灣南投地方法院檢察署檢察官偵查起訴。
    理  由
一、訊據被告乙○○矢口否認有何贓物犯行，並辯稱：伊當天去慈山醫院係駕駛其胞
    兄楊正夫所有車牌號碼ＲＥ─四三四二號之自小客車，並未騎乘該機車。且伊有
    中度視障，晚上不會騎機車，本件係慈山醫院員工及執勤員警誣陷他云云。經查
    ：
（一）車牌號碼ＬＩＵ─八九八號重型機車為被害人甲○○所有，於九十年十一月三
      十日凌晨四時許在南投縣竹山鎮○○里○○路與頂橫街口失竊之事實，業經甲
      ○○於警訊中陳明在卷（見九十一年度偵字第七號卷第八頁），並有車輛竊盜
      、車牌失竊資料個別查詢報表─查詢車輛認可資料乙紙附卷可稽。
（二）證人即慈山醫院員工陳贏介於警訊、偵查中均證稱：系爭機車確實為被告於案
      發當天騎到慈山醫院（見九十一年度偵字第九頁、十八頁）。
（三）證人即當天執勤員警楊邦輝及陳坤松於偵查及本院審理時均證稱：被告當時有
      表明系爭機車是他騎去的（見九十一年度偵字第二一二七號卷第十八至十九頁
      、本院九十一年十二月十九日審理筆錄）。
（四）被告雖辯稱當天係駕駛其胞兄楊正夫所有，車牌號碼ＲＥ─四三四二號自小客
      車至慈山醫院，惟該車已因不能使用，於九十年十一月二十二日報廢，此亦有
      交通部公路總局台中區監理所南投監理站九十一年十月四日中監投字第九一一
      一六六六號函附卷可證。該車既已報廢，被告自不可能於其後之同年十二月八
      日再駕駛該車至慈山醫院。
（五）此外復有贓物認領保管單一紙在卷足憑，足證被告前開所辯顯係卸責之詞，不
      足採信，本件事證明確，被告收受贓物犯行洵堪認定。
二、核被告乙○○所為，係犯刑法第三百四十九條第一項之收受贓物罪。爰審酌被告
    因貪圖一時便利，而自年籍、姓名均不詳之人處收受贓車使用，犯後否認犯行等
    一切情狀，量處如主文所示之刑，並諭知易科罰金之折算標準。
據上論斷，應依刑事訴訟法第二百九十九條第一項前段，刑法第三百四十九條第一項
第四十一條第一項前段，罰金罰鍰提高標準條例第一條前段、第二條，判決如主文。
本案經檢察官沈崇廉到庭執行職務。
中      華      民      國    九十二    年      一      月      二      日
              臺灣南投地方法院刑事庭
                                        法  官  周  玉  蘭


司法院資訊處製作；財團法人民間司法改革基金會備份。
